# 请教陈版，关于采砂许可证评估增值的问题

提问人：gpqg 时间：2022-05-06 14:38:19
陈版，采砂许可证按评估值增加资产方无形资产-采矿权和权益方资本公积。由于采砂会随着开采减少储量，因此需进行摊销。
《企业会计准则第 6 号——无形资产》第十七条“企业选择的无形资产摊销方法，应当反映与该无形资产有关的经济利益的预期实现方式”应理解为“企业在按照第 6 号准则的上述规定选择无形资产摊销方法时，应根据与无形资产有关的经济利益的预期消耗方式做出决定”。具体需根据实际每年开采情况进行考虑。
这么处理的思路对吗？
谢谢陈版。

回答人：chenyiwei
此类与资源开采有关的许可证，一般建议采用产量法摊销。同时，在有效期内的每年末，如果预计开采量不如预期，则期末需谨慎进行减值测试和计提减值准备。